

Rafael Cabrera Parga

Ingeniero de software y programador web full-stack



637.25.76.39



rafa.cabrera.parga@gmail.com



in/rafael-cabrera-parga

PERFIL PROFESIONAL

Soy ingeniero de software con más de 10 años de experiencia programando y diseñando aplicaciones web y realizando labores de diseño de base de datos, diseño de soluciones y productos cloud y digitales, así como construyendo y liderando equipos de desarrollo en diferentes startups.

Tengo un perfil polivalente, con capacidad de aprendizaje y análisis que busca siempre encontrar las tecnologías que mejor se ajustan a las características de cada proyecto.

EXPERIENCIA PROFESIONAL

CTO y programador full stack Flexibleplaces

Jun. 2019 - Mar. 2020

Responsable del proceso de internalizacion de la tecnología de la startup (hasta mi llegada estaba externalizada) y construcción del equipo técnico para hacerse cargo del desarrollo in-house de toda la tecnología de la empresa. El stack tecnologico er MEAN (Mongo, Node, Angular) desplegado en la infraestructura de AWS.

Co-fundador y programador full stack

DBentobox

Sept. 2017 - actualmente

Empresa de desarrollo de aplicaciones web, móviles y cloud y consultoría informática. Ingeniero full-stack web y mobile desarrollando aplicaciones con las siguientes tecnologías: lenguajes como Python, PHP (CMS como Wordpress); bases de datos relacionales como PostgreSQL y MariaDB y no relacionales como MongoDB y Elastic Search; frontend con Angular, React y JQuery y mobile apps con React Native, webapps con Ionic y Cordova

CTO y programador backend moobis.tv

May. 2016 - Jun. 2017

Moobis es una aplicación móvil para grabar vídeos en eventos multitudinarios que permite visualizarlos de manera sincronizada con los de los otros asistentes. Socio fundador, CTO y desarrollador backend en Node (framework SailsJS) y MongoDB. Arquitectura orientada a microservicios.

Ingeniero de software y programador full stack

Yodetiendas.com

Jul. 2011 - Feb. 2017

Yodetiendas.com es un marketplace generalista español nacido en 2010 como primer sitio ecommerce de esas características en España. Socio no fundador, he llevado a cabo todas las labores de diseño de arquitectura, análisis y programación de la aplicación web, coordinando un equipo técnico de 4 personas. Desarrollada en PHP5 (desarrollo propio, sin frameworks), Mysql, JQuery

Programador web

Prisa Digital

Ene. 2010 - Jul. 2011

Programador PHP en el equipo de elpais.com (durante 3 meses) y posteriormente elviajero.com.

APTITUDES TÉCNICAS

Arq. Software PHP Python MySQL Git JavaSript **REST** NodeJS Mongo Docker **PWAs** React

EDUCACIÓN

U.N.E.D.

2010 - 2011

Univ. Pontificia de Salamanca

2007 - 2008

2007 - 2008

Univ. Pontificia de Salamanca

Experto Profesional en Desarrollo de Aplicaciones Móviles

Máster en Ingeniería Multimedia

Ingeniería superior informática